臺灣臺南地方法院臺南簡易庭民事裁定
110年度南簡聲字第6號
聲  請  人  陳珈琦


相  對  人  陳馥瑤
上列當事人間聲請停止執行事件，本院裁定如下：
    主  文
聲請人供擔保新臺幣柒萬元後，本院一０九年度司執字第一０九六
七五號強制執行事件之強制執行程序，於本院一一０年度南簡補
字第六七號債務人異議之訴事件判決確定或和解、撤回前，應暫
予停止。
   理  由
一、按強制執行程序開始後，除法律另有規定外，不停止執行。
    有回復原狀之聲請，或提起再審或異議之訴，或對於和解為
    繼續審判之請求，或提起宣告調解無效之訴，撤銷調解之訴
    ，或對於許可強制執行之裁定提起抗告時，法院因必要情形
    ，或依聲請定相當並確實之擔保，得為停止強制執行之裁定
    ，強制執行法第18條第2項定有明文。又法院依強制執行法
    第18條第2項定擔保金額而准許停止強制執行之裁定者，該
    項擔保係備供債權人因停止執行所受損害之賠償，其數額應
    依標的物停止執行後，債權人未能即時受償或利用該標的物
    所受之損害額，或其因另供擔保強制執行所受之損害額定之
    ，非以標的物之價值或其債權額為依據，此有最高法院91年
    度台抗字第429號、92年度台抗字第480號裁定意旨可資參照
    。
二、聲請意旨略以：相對人以本院109年度司票字第1774號本票
    裁定為執行名義，向本院聲請拍賣不動產之強制執行（109
    年度司執字第109675號執行事件）惟兩造間並無債權債務關
    係，一旦拍定，勢難回復原狀，聲請人業向相對人提出債務
    人異議之訴，爰願供擔保，請准於上開債務人異議之訴事件
    判決確定、和解或撤回起訴前停止執行等語。 
三、經查，聲請人主張之前揭事實，已據本院依職權調取上開執
    行事件卷宗及債務人異議之訴（本院臺南簡易庭110年度南
    簡補字第67號）等事件卷宗查明屬實，依前揭說明，認聲請
    人之聲請為有理由，應予准許。本院審酌相對人所執執行名
    義即本院109年度司票字第1774號裁定，准許相對人得對聲
    請人為強制執行之金額為新臺幣（下同）50萬元，及上開債
    務人異議之訴等事件係屬簡易事件，至二審確定，依據司法
    院頒各級法院辦案期限實施要點規定計算，其期間約為2年1
    0個月，此亦為相對人遲延受償之期間，則相對人此段期間
    所受之損失，應為上開金額之利息。本院認該項損失，應依
    法定利率即週年利率百分之5計算，且不受利率波動之影響
    ，較為客觀妥適。依此計算，則相對人因未能即時受償而可
    能造成之損失額約為70,833元【計算式：50萬元×5%×（2+10
    /12）=70,833元，元以下四捨五入】。是依首揭說明，聲請
    人自應對相對人因停止強制執行可能遭受之上開損害提出擔
    保，爰酌定擔保金額為70,000元。
四、依強制執行法第18條第2項，裁定如主文。
中　　華　　民　　國　　110 　年　　3 　　月　　2 　　日
                  臺南簡易庭  法  官  張玉萱
以上正本係照原本作成。
如對本裁定抗告，須於裁定送達後10日內向本院提出抗告狀，並
繳納抗告費新臺幣1,000元。 
中　　華　　民　　國　　110 　年　　3 　　月　　3 　　日
                              書記官  鄭伊汝